【裁判字號】    99,交聲,373
【裁判日期】    990505
【裁判案由】    違反道路交通管理處罰條例聲明異議
【裁判全文】
臺灣臺北地方法院交通事件裁定         99年度交聲字第373號
原處分機關  臺北市交通事件裁決所
異  議  人
即受處分人  甲○○
上列受處分人因違反道路交通管理處罰條例案件，對於臺北市交
通事件裁決所中華民國98年12月31日所為之處分（原處分案號：
北市裁罰字第裁22-CG0000000號），聲明異議，本院裁定如下：
    主  文
異議駁回。
    理  由
一、按受處分人，不服主管機關所為之處罰，得於接到裁決書之
    翌日起20日內，向管轄地方法院聲明異議，道路交通管理處
    罰條例第87條第1項定有明文。次按交通法庭認聲明異議不
    合法律上之程式或其異議權已經喪失者，應以裁定駁回之，
    但其不合法律上之程式可補正者，應先定期命為補正，逾期
    不補正者，即予駁回，復為道路交通案件處理辦法第18條所
    明定。是受處分人自應依法於上開規定期間內，向管轄法院
    或原處分機關聲明異議，倘逾期提出者，其聲明異議即不合
    法律上之程式，且無從補正之，法院依法自應以裁定加以駁
    回。
二、原處分意旨略以：異議人即受處分人甲○○於民國（下同）
    98年3月1日17時36分許，駕駛車牌號碼8010-RJ 號自小客車
    ，行經臺北縣板橋市浮洲橋因超速而為臺北縣政府警察局執
    勤員警使用雷達測速儀器拍攝採證，以受處分人有汽車駕駛
    人行車速度，超過規定之最高時速未滿20公里之違規行為（
    限速50公里，經測速67公里，超速17公里未滿20公里），逕
    行掣單舉發。嗣受處分人於舉發通知單上所載之應到案日期
    （98年4月18日）後之98年7月17日提出申訴，經原處分機關
    函請原舉發機關調查結果，仍認受處分人有前開超速行駛之
    違規行為，原處分機關乃於98年12月31日以北市裁罰字第裁
    22-CG0000000號裁決書依道路交通管理處罰條例第40條、第
    63條第1項第1款（裁決書漏載第1 款）、違反道路交通管理
    事件統一裁罰基準及處理細則第41條、第43條、第44條及第
    67條之規定，裁處異議人2,200元之罰鍰，並記違規點數1點
    （異議人已於98年7月23日繳納罰鍰結案）。
三、聲明異議意旨略以：異議人遭舉發路段之限速為時速50公里
    ，並不合理，且異議人質疑所駕駛自小客車遭採證舉發之時
    速67公里並不正確云云。
四、經查：
（一）本件原處分機關臺北市交通事件裁決所所為之上開北市裁
      罰字第裁22–CG0000000號違反道路交通管理事件裁決書
      ，係於開立裁決書之98年12月31日之同日於原處分機關即
      臺北市交通事件裁決所由異議人本人所簽收，有上開裁決
      書、送達證書影本在卷可稽，則該裁決書業於98年12月31
      日合法送達予異議人，故異議人如欲聲明異議，應於99年
      1月20日以前（期間末日為星期三）提出。惟異議人竟遲
      至99年3月08日始向本院具狀聲明異議，此有卷附異議人
      聲明異議狀所蓋印之本院收文章戳記為憑。是以，異議人
      顯已逾20日之法定不變期間，且瑕疵無從補正，揆諸前開
      說明，異議人提起本件聲明異議，於法未合，自應由本院
      裁定駁回。
（二）另以，異議人辯稱遭舉發之路段速限規定不合理，然以道
      路所限制之時速係由主管機關參照路線設計、道路狀況、
      交通量、肇事資料及其他因素等各項當地之不同道路條件
      及其他公路設計所應遵守之原理原則訂定，本件違規路段
      浮洲橋之速限是否應適度放寬或限制，自應由主管機關參
      酌上開考量因素調整訂定之，異議人既駕駛車輛上路，即
      有遵守有關行車速度限制之義務，尚不得以主觀上認為該
      路段速限不合理或自認安全無虞即可不依規定並據為免罰
      之事由；復以異議人質疑遭警舉發時所測得之速度乙節，
      原舉發機關臺北縣政府警察局業已檢送本件舉發所使用之
      雷達測速照相儀器之經濟部標準檢驗局雷達測速儀檢定合
      格證書（檢定合格單號碼：MOGA0000000A,MOGA0000000B
      、檢定日期：98年1月1日、有效期限99年1月31日）影本
      乙紙附卷憑參，而本件舉發時間（98年3月1日）尚在上開
      雷達測速儀之檢驗有效期限內，復無其他證據證明該機器
      有故障之虞，故本件雷達測速儀器所測得結果之準確性，
      應堪採認。併予說明。
五、據上論斷，應依道路交通案件處理辦法第18條裁定如主文。
中    華    民    國     99    年    5     月    5    日
                         交通法庭法  官  黃桂興
以上正本證明與原本無異。
如不服本裁定應於送達後5日內向本院提出抗告狀。
                                 書記官  陳品潔
中    華    民    國     99    年    5     月    5    日

司法院資訊處製作；財團法人民間司法改革基金會備份。
